臺灣花蓮地方法院刑事判決　　　　　　　　　　　　九十三年度交簡上字第二一號
　　上　訴　人
　　即 公訴 人　臺灣花蓮地方法院檢察署檢察官
　　被　　　告　乙○○
右列上訴人因被告過失傷害案件，不服本院玉里簡易庭中華民國九十三年九月二十二
日九十三年度玉簡字第一三號之第一審判決（臺灣花蓮地方法院檢察署檢察官聲請簡
易判決處刑書案號：九十三年度發查偵字第二四六號），提起上訴，本院管轄之第二
審合議庭判決如左︰
    主  文
上訴駁回。
    事實及理由
一、本案經本院審理結果，認第一審判決依刑法第二百八十四條第一項前段之過失傷
    害罪，判處被告乙○○過失傷害人，拘役二十日，並諭知易科罰金之折算標準，
    認事用法及量刑均無不當，應予維持，並引用原審判決書記載之事實、證據及理
    由。
二、上訴人即公訴人之上訴意旨略以：告訴人劉清紆具狀請求上訴，認被告乙○○正
    值壯年，其注意力應高於高齡八十之告訴人，惟被告犯後矢口否認犯行，且未與
    告訴人和解，毫無悔意，而告訴人受傷非輕，原審竟僅量處拘役二十日，量刑過
    輕等情，聲請提起上訴，上訴人核上開所述事項，認其請求上訴尚非顯無理由，
    而引用上開聲請上訴之理由，提起上訴，請求為適當合法之判決等語。
三、惟查：
（一）於九十二年九月二十二日上午十時四十分許，被告騎乘機車沿花蓮縣玉里鎮○
      ○○○路由南往北方向行駛，行經該公路二八七公里交岔路口處，未注意車前
      狀況，隨時採取必要之安全措施，而依當時天候晴朗，日間有自然光線，路面
      乾燥且無缺陷及障礙物，視距良好，並無不能注意之情形，竟疏未注意車前狀
      況，致撞及同向在前違規左轉，由告訴人所騎乘之機車，使告訴人人車倒地，
      併受有左側鎖骨骨折、左側第二至第五肋骨骨折、左側頭部血腫、左肘及左膝
      擦傷之事實，業據被告坦承不諱，核與告訴人指訴之情節相符，並有診斷證明
      書、現場照片、道路交通事故現場圖、道路交通事故調查報告表在卷可稽，且
      本件被告駕車未注意車前狀況，並隨時採取必要之安全措施，而依當時情狀並
      無不能注意之情事，而肇致告訴人受傷，被告顯有過失，核與台灣省花東區車
      輛行車事故鑑定委員會鑑定結果相符，而被告之過失行為與告訴人受傷間，具
      有相當因果關係。是以，被告過失傷害之犯行，堪以認定。
（二）又告訴人於前開時間、地點，無照騎乘機車，行經上開交岔路口，由外側車道
      提前左轉，未注意左後方來車並讓直行車先行，為本件車禍之肇事主因，而被
      告未注意車前狀況，為肇事次因乙節，此有前揭現場照片、道路交通事故現場
      圖、道路交通事故調查報告表及台灣省花東區車輛行車事故鑑定委員會鑑定意
      見書在卷可稽，足堪採認。是以，告訴人就本件車禍與有過失，且過失程度較
      被告為高，尚難僅憑告訴人高齡而認其注意義務應較年輕之被告為低。況且被
      告曾與告訴人調解賠償事宜，但因雙方對於賠償金額未能達成共識，迄今尚未
      和解並賠償告訴人所受損害乙節，此有調解不成立證明書乙紙在卷可參，又衡
      諸被告之經濟狀況、告訴人所受損害及雙方之過失程度，以及告訴人請求新台
      幣七十六萬七千九百七十一元之賠償等情，殊難僅因雙方未達成和解或賠償，
      而遽以認被告毫無悔意。
（三）綜上所述，本件車禍被告雖有過失而為肇事次因，然告訴人為肇事主因，且被
      告犯後坦承犯行，態度良好，迄今尚未賠償告訴人所受損害，係因賠償金額未
      能達成共識所致，並非被告毫無賠償意願。因而，爰審酌被告之行為對於告訴
      人所造成之傷害，且迄今尚未賠償告訴人所受損害，惟其素行尚可，其過失程
      度較告訴人低，且犯罪之手段尚非重大惡劣，以及犯後坦承犯行，態度良好等
      一切情狀，原審量處拘役二十日，並得易科罰金，本院認原審之認事用法及量
      刑，並無不當。至檢察官依據告訴人之請求，認被告否認犯行，未與告訴人和
      解，毫無悔意，告訴人所受傷勢非輕，而上訴請求撤銷原審判決，並應對被告
      諭知較重之刑責，惟經本院審酌上開情狀，以及檢察官亦於本院審理時當庭表
      示雖告訴人以上揭理由請求檢察官上訴，但檢察官認為被告已坦承過失傷害犯
      行，且告訴人之過失程度較重，告訴人認其年齡較高，注意義務較低，亦與常
      情不符，且被告犯後態度良好等語（詳見本院卷第五十一頁），認檢察官持前
      揭理由上訴即屬無據，其上訴為無理由，應予駁回。
據上論斷，應依刑事訴訟法第四百五十五條之一第三項、第三百六十八條、第三百六
十四條、第三百七十三條，判決如主文。
本案經檢察官甲○○到庭執行職務。
中      華      民      國      九十四      年    二    月     十八     日
                                臺灣花蓮地方法院刑事第三庭
                                    審判長法官    鄭培麗
                                    法      官    陳雅敏
                                    法      官    饒金鳳
右正本證明與原本無異。
本件不得上訴。
                                    法院書記官
中      華      民      國      九十四      年    二    月     二十一   日
